臺灣臺北地方法院民事裁定  
111年度訴字第2724號
原      告  彭耀華  
上列原告與被告馮智虹、石素蘭、永慶房屋仲介有限公司、黃玉
萍、李元顥間請求返還房屋等事件，本院裁定如下：
    主　文
原告應於本裁定送達翌日起七日內，補繳第一審裁判費新臺幣貳
拾貳萬參仟肆佰陸拾肆元，逾期不繳，即駁回其訴。
    理  由
一、按原告起訴不合程式，法院應以裁定駁回之，但其情形可以
    補正者，審判長應定期間先命補正，民事訴訟法第249條第1
    項第6款定有明文。又因財產權而起訴，應以訴訟標的金額
    ，或起訴時法院依職權調查證據所核定訴訟標的之交易價額
    ，或原告就訴訟標的所有之利益，按法定訴訟費用徵收標準
    計算及繳納裁判費，此為同法第77條之1第1至3項及第77條
    之13所明定之必備程式。
二、經查，原告起訴主張被告共同負責，被告馮智虹應將臺北市
    ○○區○○路000巷0○0號房屋及土地臺北市○○段○○段00○0000○00
    00○0000○0000地號土地(下合稱系爭不動產)返還登記予原告
    ，是本件訴訟標的價額應以系爭不動產之價額為斷。而系爭
    不動產之價值各核算如附表所示，是本件訴訟標的價額應核
    算為新臺幣（下同）2,402萬7,573元(計算式：23,819,267
    元+208,306元＝24,027,573元)，應徵第一審裁判費22萬3,46
    4元，茲限原告於收受本裁定送達7日內如數繳納，逾期不繳
    ，即駁回其訴。
三、依民事訴訟法第249條第1項但書，裁定如主文。
中　　華　　民　　國　　111 　年　　10　　月　　6 　　日
                  民事第五庭    法　官　何若薇
以上正本係照原本作成
如不服本裁定關於核定訴訟標的價額部分，應於送達後十日內向
本院提出抗告狀，並繳納抗告費新臺幣一千元；其餘關於命補繳
裁判費部分，不得抗告。       
中　　華　　民　　國　　111 　年　　10　　月　　6 　日
                                書記官  林俐如           
附表：
土地
編號 土地地號 面積 (平方公尺) 公告現值 (新臺幣/平方公尺) 權利範圍 起訴時價值 (新臺幣，元以下四捨五入)  臺北市中正區南海段五小段     1 29地號 527 385,235元 530/10000 10,759,999元 2 29-3地號 32 373,000元 1/1 11,936,000元 3 29-4地號 9 373,000元 530/10000 177,921元 4 29-5地號 27 399,963元 530/10000 572,347元 5 29-6地號 1 373,000元 1/1 373,000元 總計     23,819,267元 
建物
臺北市○○區○○段○○段000○號 (門牌號碼：博愛路203巷1之1號) 主要建材 面積(平方公尺) 權利範圍  鋼筋混凝土造 層次面積：91.62 附屬建物(平台)：14.13 總計：105.75 1/1 價值試算：(以公寓式分層分攤房屋之現值核計，元以下四捨五入) 2800×105.75×105/100×〔1-(100-67)×1%〕＝208,306元